【裁判字號】    98,裁,2993
【裁判日期】    981210
【裁判案由】    土地增值稅
【裁判全文】
最  高  行  政  法  院  裁  定
                                      98年度裁字第2993號
聲  請  人  甲○○○
訴訟代理人  雷祿慶  律師
上列聲請人因與相對人臺北縣政府稅捐稽徵處間土地增值稅事件
，對於中華民國98年8月13日本院98年度裁字第2013號裁定，聲
請再審，本院裁定如下：
    主  文
再審之聲請駁回。
再審訴訟費用由聲請人負擔。
    理  由
一、按當事人對於本院所為裁定聲請再審，必須原裁定具有行政
    訴訟法第273條之情形者，始得為之。而該條第1項第1款所
    謂「適用法規顯有錯誤」，係指原判決所適用之法規與該案
    應適用之現行法規相違背，或與解釋判例有所牴觸而言，至
    於法律上見解之歧異，聲請人對之縱有爭執，要難謂為適用
    法規顯有錯誤，而據為再審之理由。
二、本件聲請人主張本院98年度裁字第2013號裁定（下稱原確定
    裁定）有行政訴訟法第273條第1項第1款所定之再審事由，
    對之聲請再審，其聲請意旨略謂：聲請人已具體指摘臺北高
    等行政法院97年度訴字第2609號判決（下稱原判決）違背法
    令之處，即原判決認為土地稅減免規則第22條但書係針對申
    請減免地價稅或田賦者為規定，本非就土地增值稅為之，且
    地價稅與土地增值稅之性質互殊，減免要件及規定迥異，自
    無以地價稅之減免與否，逕為土地增值稅減免之依據，聲請
    人顯將二者混為一談，委無可採云云。惟聲請人所引土地稅
    減免規則，該規則係針對地價稅及增值稅二者統合而論，並
    無區分。且聲請人復引土地法第192條及第194條明言供公益
    用之私有土地及依法律限制不能使用之土地概應免稅，可見
    系爭11筆土地既為既成巷道供公益使用，受共用地役權之限
    制，所有權人不能自行使用，喪失一般所有權人之權能，依
    法自應免稅，原判決未說明何以不能適用此法條，顯係違背
    法令等語，符合提起上訴之要件，原確定裁定尚不得以聲請
    人之上訴不合法予以駁回。
三、本院按：原確定裁定以聲請人上訴理由係就原審取捨證據、
    認定事實之職權行使，指摘其為不當，並就原審已論斷者，
    泛言未論斷，或就原審所為論斷，泛言其論斷矛盾，而非具
    體表明合於不適用法規、適用法規不當、或行政訴訟法第24
    3條第2項所列各款之情形，難認對該判決之如何違背法令已
    有具體之指摘，並敘明原判決適用土地稅減免規則第20條及
    土地稅法第39條規定，予以認定系爭土地不得免徵土地增值
    稅，並無不合。此外，本件係就系爭土地得否免徵土地增值
    稅乙節加以判斷，至系爭土地得否免徵地價稅，尚非本件應
    予審究範圍，乃認聲請人上訴不合法予以駁回等情，已經原
    確定裁定論斷甚明，並無與該案應適用之現行法規顯然違背
    ，或與解釋判例顯有牴觸之情，是聲請人認其對原判決已為
    具體指摘違法，無非係聲請人歧異見解，依首揭說明，尚與
    所謂適用法規顯有錯誤有間，故聲請人據為本件再審之聲請
    ，其聲請為顯無行政訴訟法第273條第1項第1款再審理由，
    應予駁回。
四、據上論結，本件聲請為無理由。依行政訴訟法第283條、第
    278條第2項、第104條、民事訴訟法第95條、第78條，裁定
    如主文。
中    華    民    國    98    年    12    月    10    日
                    最高行政法院第二庭
                        審判長法官  鍾  耀  光
                              法官  林  茂  權
                              法官  侯  東  昇
                              法官  黃  秋  鴻
                              法官  鄭  小  康
以  上  正  本  證  明  與  原  本  無  異
中    華    民    國    98    年    12    月    11    日
                              書記官  黃  淑  櫻


司法院資訊處製作；財團法人民間司法改革基金會備份。
